【裁判字號】    98,行商訴,188
【裁判日期】    990225
【裁判案由】    商標異議
【裁判全文】
智慧財產法院行政判決
                                   98年度行商訴字第188號
                                      99年2月4日辯論終結
原      告  日商芳珂股份有限公司
代  表  人  甲○○○
訴訟代理人  林志剛律師
            楊憲祖律師
            黃闡億律師
被      告  經濟部
代  表  人  乙○○（部長）住同.
訴訟代理人  丁○○
參  加  人  法商‧葉普森公司
代  表  人  丙○○○○○
訴訟代理人  蔡淑美律師
上列當事人間因商標異議事件，原告不服經濟部中華民國98年7
月30日經訴字第09806115370 號訴願決定，提起行政訴訟，本院
判決如下︰
    主  文
原告之訴駁回。
訴訟費用由原告負擔。
    事實及理由
一、事實概要：
    原告日商．芳珂股份有限公司（下稱芳珂公司）前於民國95
    年9 月6 日以「Device mark 」商標，指定使用於商標法施
    行細則第13條所定商品及服務分類表第3 類之「人體用及非
    人體用肥皂；化粧品；皮膚保養品；卸粧劑；化粧水；滋養
    化粧水；潤膚霜；保濕霜；面霜；面皰／粉刺膚質用化粧品
    ；眼霜；敷面用化粧品；磨砂膏；手指保養用化粧品；洗面
    粉；瘦身用化粧品；身體用化粧品；身體乳霜；身體乳液；
    護膚油；爽身粉；護唇用化粧品；護髮用化粧品；彩粧化粧
    品；乳液；具有防曬效果之粉底霜」商品；第5 類之「鈣補
    充劑；礦物質補充劑；鐵份補充劑；鋅補充劑；維他命；中
    藥；獸醫科用藥劑；醫療用寡糖；醫療用糖；乳糖；營養補
    助品；液狀營養補助品；美杺木精營養補充品；舞茸精營養
    補充品；椰精營養補充品；蔬菜錠營養補充品；紫蘇精及甜
    茶精之混合營養補充品；藍莓精營養補充品；葉綠素營養補
    充品；乳酸菌粉營養補充品；植物纖維營養補充品；蘆薈營
    養補充品；動植物萃取營養補充品；大豆卵磷脂粉營養補充
    品」商品；第21類之「眼部化粧用棉刷及其更換用棉刷；化
    粧用海棉；化粧刷；肥皂盒；粉撲；唇筆；眉刷；指甲刷；
    人體清潔用刷；化粧用具盒；粉盒（非貴金屬製）；粉餅盒
    （非貴金屬製）；牙刷；內含化粧用具之化妝用具專用袋；
    化粧用具；靴撐；非貴金屬製燭環；筷子；晒衣夾；抹布；
    調理鍋；清潔用廢棉紗；紙杯或塑膠杯；玻璃杯；垃圾桶；
    餐具擦拭布；牙線；花盆；家事用手套；食品保溫袋；保鮮
    盒；便當盒；手動式胡椒研磨器；搖搖杯；鞋撐；清潔用、
    洗臉用或洗澡用海棉」商品；第30類之「寡糖；麥芽糖；砂
    糖；天然增甜劑；果糖；口香糖；糖果；蜂膠（錠劑／膠囊
    ／顆粒／液／粉）；蜂王漿（錠劑／膠囊／顆粒／液／粉）
    ；茶葉；茶葉製成之飲料；茶葉粉；發芽的糙米；甜餅乾；
    煎餅；冰淇淋；鹹餅乾；餅乾；米果；穀製點心片；味噌；
    蜂王漿；蜂膠」商品；第32類之「清涼飲料；水果飲料；纖
    維飲料；植物萃取飲料；含有膠原蛋白之無酒精飲料（非醫
    療用）；不含酒精之飲料；添加維生素／礦物質之飲料（非
    醫療用）；不含酒精之植物萃取飲料；不含酒精之水果萃取
    飲料；不含酒精之水果飲料。」商品，向原處分機關智慧財
    產局申請註冊，經該局審查，核准列為註冊第1276432 號商
    標。嗣參加人法商‧葉普森公司（按原誤植為「盧森堡商葉
    普森公司」，經參加人於98年5 月7 日函向智慧財產局申請
    更正其公司名稱，並經被告以98年5 月15日（98）智商0206
    字第09880229400 號函准予更正為「法商葉普森公司」在案
    ）以該註冊商標有違商標法第23條第1 項第12、13及14款之
    規定，對之提起異議。案經原處分機關審查，以98年2 月23
    日中台異字第961043號商標異議審定書為異議不成立之處分
    。參加人不服，提起訴願，並據原處分機關檢卷答辯到被告
    經濟部。經被告審議，並依訴願法第28條第2 項規定，以98
    年6 月9 日以經訴字第09806063340 號函通知原告參加訴願
    程序表示意見，嗣經原告檢附參加理由到被告經濟部，經被
    告經濟部98年7 月30日經訴字第09806115370 號訴願決定書
    撤銷原處分，並由原處分機關另為適法之處分。原告仍不服
    ，遂向本院提起行政訴訟。本院認本件判決之結果，將影響
    參加人之權利或法律上之利益，依職權命參加人獨立參加本
    件訴訟。
二、原告之主張：
  (一)按據以異議諸商標係以類似「ｓ」字母之流線形曲線及「」
    、「」線條及一圓點共同組成，其中「」、「」線條以上下
    排列方式將據以異議諸商標區分為兩個「」、「」圖形，整
    體商標圖樣予人上下左右對稱之印象。反觀系爭「」商標圖
    樣係以新月狀凹口向右圖形為主軸、一類似「ｚ」字之曲折
    線段及一圓點所構成，整體商標圖樣呈現擁抱新月圖形之設
    計意匠，與據以異議「」、「」諸商標予人之概念有別，兩
    造商標與人之寓目印象迥然有異，非屬近似商標甚明。訴願
    決定所認為之「些微差異」，已為二造商標之所有組成元素
    。而二造商標所有組成元素均有差異如何構成近似？縱認僅
    係「些微的差異」，但是這些「些微的差異」是所有組成的
    元素均有差異，這些全部「些微差異」累積的效果，已足以
    使消費者能毫無困難的區辨。訴願決定認為二造商標整體外
    觀及構圖意匠均極相彷彿云云。惟綜觀二造商標，系爭商標
    呈現予人的印象是由一個構圖所組成，而據以異議商標則可
    區分為上下二個「」、「」圖形，二造商標予人通體印象不
    同。訴願決定未見及此遽認二造商標近似，顯有未合。
  (二)系爭商標於我國申請案審理過程中，未曾收受原處分機關以
    系爭商標與據以異議諸商標近似為由所發予之核駁理由先行
    通知書，經參加人提起異議後，另以中台異字第G00961043
    號審定書認定兩造商標並不近似，兩度認定系爭商標與據以
    異議諸商標不近似。原告除我國外，亦以系爭商標圖樣於其
    他國家申請註冊，已於日本、香港、新加坡、泰國、韓國等
    國取得商標權，其中於日本、香港、新加坡均與據以異議諸
    商標併存註冊。參加人於韓國亦曾對相同的商標提起異議，
    經韓國商標主管機關認定兩造非屬近似商標，予以異議不成
    立之處分。按各國實務或有未同，惟於本案情形，系爭商標
    與據以異議諸商標皆屬圖形，比對時較不受文字、語言、文
    化之差異之影響，是由兩造商標經我國及其他國家商標主管
    機關認定不近似，可為本案參考。
  (三)查原告「日商．芳珂股份有限公司」為著名之美容保養品及
    無添加營養補助品製造商，並未從事生產、販售醫療級藥品
    ，其產品於百貨公司專櫃或門市店面銷售，近年來於我國銷
    售成績優異，頗受好評。由參加人所提之宣傳品、研討會資
    料、商品銷售統計報表得知參加人產品銷售對象為醫學中心
    、地方醫院、市立醫院、診所等專業醫療機構，可得知其與
    原告非屬同業，二造商標商品之銷售對象、販售場所明顯有
    別，並無交易市場重疊之情事。由於據以異議諸商標商品主
    要銷售對象為醫學中心、地方醫院、市立醫院、診所等專業
    醫療機構，使用據以異議諸商標商品者並非一般消費者，而
    係具高度專業知識經驗之醫療人員，於選購、使用商品時自
    會施以較高之注意力，自可輕易辨識二者之差異。再者，在
    藥品市場上，相關業者以不規則幾何線條及圓點作為商標圖
    樣在第3、5類商品申請註冊者，所在多有，據以異議諸商標
    圖樣上之不規則幾何線條及圓點組合圖形之識別性相對較低
    。既有許多不規則幾何線條及圓點組合商標使用於藥品之情
    形，其對該等圖形商標間之差異自具有較高之區辨能力，本
    案兩造商標既有前述顯著差異，相關消費者自無將系爭商標
    與據以異議諸商標產生混淆誤認之可能。鑒於二造商標並不
    近似，再參諸以上事證，足以認定系爭商標並無致相關消費
    者混淆誤認之虞，系爭商標應無商標法第23條第1項第13款
    規定之適用。
  (四)參加人於異議階段及訴願階段所提出之證據資料，不足以證
    明據以異議諸商標為著名商標，蓋因(1)附件1，參加人集團
    歷史介紹為英文資料，僅有一筆「中法國際管理學院」內部
    報導以簡體中文書寫，上述資料皆非國內相關業者及消費者
    所得輕易接觸。(2)附件2，有關葉普森基金會相關介紹為法
    文及英文，國內消費者非但不易接觸，於閱讀上亦有困難。
    (3)附件3，公司網頁資料，但未舉證台灣地區消費者瀏覽該
    網頁之人數／人次，所提出之重要大事訊息亦多為外文或簡
    體中文資料。(4)附件5，宣傳文件均係刊登於外國媒體之外
    文資料。(5)附件6，參加人公司網頁及研發藥品訊息，於公
    司網頁部分未舉證台灣地區業者及消費者瀏覽該網頁人數／
    人次。另研發藥品訊息部分對人描述僅以寥寥數語帶過，且
    非介紹據以異議商標，尚難作為據以異議商標之使用證據。
    (6)附件7 之公司網頁及研發訊息，並未證明台灣地區消費者
    之瀏覽人數／人次。(7)附件10、16之宣傳文件，僅能證明經
    銷商引進參加人藥品於台灣經銷販售之事實，不足以證明據
    以異議諸商標於國內地區之著名性。(8)附件11中僅有少數文
    字介紹參加人肉毒桿菌品牌「Dysport 」相關資料，與本案
    據以異議諸商標並無任何關聯，非據以異議諸商標使用證據
    。(9)附件14提出以「ipsen 」為關鍵字在「Google」網頁之
    搜尋資料，雖多達0000000 項，惟其無法證明所搜尋皆為參
    加人相關訊息，該筆資料正確性令人存疑。(10)附件18之銷售
    統計表為自行製作，不具公信力。由上可知，參加人雖提出
    多筆證據資料，惟僅極少數標識據以異議諸商標圖樣，又上
    述資料均非國內業界或相關消費者所得輕易接觸，自難證明
    據以異議商標已為眾所週知之著名商標，本件據以異議諸商
    標於國內尚非屬商標法第23條第1 項第12款之著名商標，實
    無疑義。是故系爭商標與據以異議諸商標之構圖有異，非屬
    近似，又據以異議諸商標於國內地區非屬著名商標，是本件
    系爭商標亦無違反商標法第23條第1 項第12款之規定。
  (五)本件參加人未提出相關證據僅以同業關係即推定原告於系爭
    商標申請日前知悉據以異議諸商標，顯有未洽。雖參加人指
    稱系爭商標之註冊係惡意抄襲行為，惟查原告本身為享有盛
    譽之保養品、營養補充品製造、經銷商，並無抄襲之意圖及
    必要，是以系爭商標亦無違反商標法第23條第1 項第14款之
    規定。
  (六)綜上所述，系爭商標與據以異議諸商標並不近似，無違反商
    標法第23條第1 項第12、13、14款之規定。參加人對之提起
    異議為無理由，原處分機關認為二造商標不近似而為無異議
    不成立之處分，認事用法洵屬至當，訴願決定認為二造商標
    近似，因而將原處分撤銷，係屬違法不當，應予撤銷，並聲
    明求為判決撤銷訴願決定。
三、被告之主張：
  (一)按商標「相同或近似於他人著名商標或標章，有致相關公眾
    混淆誤認之虞，或有減損著名商標或標章之識別性或信譽之
    虞者」、「相同或近似於他人同一或類似商品或服務之註冊
    商標或申請在先之商標，有致相關消費者混淆誤認之虞者」
    或「相同或近似於他人先使用於同一或類似商品或服務之商
    標，而申請人因與該他人間具有契約、地緣、業務往來或其
    他關係，知悉他人商標存在者」，不得註冊，為商標法第23
    條第1 項第12、13及14款所明定。而前揭條款之適用均以兩
    造商標相同或構成近似為前提要件，本件原處分機關以兩造
    商標非屬構成近似之商標，即認系爭商標之註冊無違前揭各
    條款之規定，而為異議不成立之處分，並未就前揭各條款所
    規定之其他要件審究，是經濟部爰以兩造商標是否構成近似
    之商標為訴願審議範圍，合先陳明。
  (二)系爭註冊第1276432 號「Device mark 」商標圖樣，係由一
    天藍色狀似新月彎口朝右之勾狀弧線，其上纏繞有一藍色狀
    似外文字母「Z 」之曲折線段並有一圓點置於其右上方所構
    成之（  ）圖形所構成。而據以異議之註冊第0000000 、00
    00000 、0000000 、0000000 號「New IPSEN Logo（TM1 ）
    」等商標圖樣係由一墨色狀似外文字母「S 」之曲折線，其
    上疊覆有灰色或藍色兩相背對之勾狀弧線，並搭配一圓點所
    構成之（  ）圖形所構成，兩造商標圖樣相較，予人寓目印
    象極為顯著者皆係由S 狀或「Z 」狀曲線、新月彎曲線或勾
    狀弧線及圓點加以組合設計而成，僅其S 曲線與「Z 」曲線
    有正、反向之別，及新月彎曲線與勾狀弧線或有數量、粗細
    、設色等些微之異差，以及圓點位置略有不同而已，不論整
    體外觀及構圖設計意匠均極相彷彿，以具有普通知識經驗之
    相關消費者，於購買時施以普通之注意，實易產生同一系列
    商標之聯想，應屬構成近似之商標。
  (三)原告雖提出行政訴訟起訴狀原證1 、2 之各國併存註冊商標
    主張與系爭商標及據以異議諸商標相同圖樣於日本、新加坡
    、香港地區已獲准併存註冊，以及韓國商標主管機關亦認定
    兩造商標非屬近似；又提出行政訴訟起訴狀原證3 之註冊第
    764211號、第1042558 號等商標併存之案例，主張兩造商標
    圖樣縱有近似之情形，亦無致相關消費者混淆誤認之虞而得
    併存註冊等情；惟按各國或各地區國情並不相同，商標法制
    及審查基準亦有差異，故原證1 、2 所列各國併存註冊商標
    尚不得比附援引，執為本件應作相同認定之論據；再者，原
    證3 所列註冊商標圖樣之圖形與本件尚屬有別，要不得執稱
    系爭商標並無致混淆誤認之虞之論據，一併陳明。
  (四)從而，原處分機關遽認兩造商標非屬構成近似之商標，系爭
    商標之註冊無違首揭商標法第23條第1 項第12、13及14款之
    規定而為「異議不成立」之處分，顯有未洽。是被告所為撤
    銷原處分，並責由原處分機關就系爭商標有無違反商標法第
    23 條 第1 項第12、13及14款規定之其他要件續行審查後，
    另為適法之處分之決定，並無不合。原告所訴，並無足採。
    並聲明求為判決駁回原告之訴。
四、參加人之主張：
  (一)比較參加人之第0000000 號、第0000000 號，第0000000 號
    、第0000000 號、第0000000 號、第0000000 號，及系爭第
    0000000 號商標，原告於97年3 月17日異議答辯理由書附件
    1 檢附之他國註冊證上商標，可發現兩造商標皆由設色相仿
    之灰黑二色或深淺略有不同之淺藍、深藍二色所組成，是兩
    造商標在設色方面已然近似。又兩造商標同樣由深淺二種顏
    色之線條、弧線相互交叉、纏繞而成整體構圖，並有一圓點
    位於交叉、纏繞圖形之右上方，整體設計概念並無差異，無
    論在線條設計、圖形組合、風格概念等如出一轍，亦即在構
    圖意匠、外觀上高度雷同，應屬構成近似之商標，是訴願決
    定有關兩造商標整體外觀及構圖意匠均極相彷彿之認定，自
    無違誤，原告辯稱兩造商標不近似之主張，自不足採。
  (二)認定商標近似與否係屬事實問題，各階段主管機關得依其判
    斷而為處分，即便原處分機關於申請、異議階段認定兩造商
    標不近似，訴願決定機關依其職權亦已逕為兩造商標構成近
    似商標之認定。再者，原告另舉些許併存註冊及韓國處分書
    資料主張我國亦應作相同認定，惟各國或各地區國情不同，
    商標法制及審查基準互異，本不得比附援引，況我國商標審
    查採個案拘束原則，國內個別案件之審查亦僅得拘束個案，
    不得拘束他案，舉重已明輕，則他國之審查如何可拘束我國
    主管機關之認定。
  (三)兩造商標近似已如上述，而系爭商標指定使用於第3 類之人
    體用及非人體用肥皂、化粧品、皮膚保養品、化粧水、滋養
    化粧水、潤膚霜、保濕霜、面霜、眼霜、敷面用化粧品…等
    人體清潔用品、保養品及化妝品；第5 類之鈣補充劑、礦物
    質補充劑、鐵份補充劑、鋅補充劑、維他命、中藥、獸醫科
    用藥劑、營養補助品、液狀營養補助品…等藥品及營養補充
    品商品。而據以異議第1114761 號及第1121090 號商標則分
    別指定使用於第3 類之肥皂（人體用及非人體用），香水，
    香料，香精油，化妝品，美髮水，潔齒劑..商品及第5 類之
    獸醫用製劑，治療胃腸疾病用藥劑，瀉藥及通便用藥劑，治
    療眼睛疾病用藥劑，咳嗽用藥劑，治療呼吸性疾病用藥劑，
    治療眼睛疾病用藥劑，咳嗽用藥劑，治療眩暈，反胃，嘔吐
    ，偏頭痛用藥劑，醫用營養品，嬰兒食品，藥膏…等商品，
    除其中部分完全雷同外，其餘商品在用途、功能、材料、成
    分、產製者、行銷管道及場所等因素上亦具有共同或關聯之
    處，二者指定使用商品應屬同一或類似程度高，自不待言。
    原告主張其與參加人非屬同業，兩造商標商標品之銷售對象
    、販售場所明顯有別，並無市場重疊情事云云。惟查，兩造
    商標指定使用商品既屬同一或高度近似，則其銷售對象、販
    售場所往往具有共同或關聯之處，原告迄今未提供系爭商標
    之使用證據僅以其經營方式即欲推翻上述主張，實不足採。
    又兩造商標商品為人體清潔用品、保養品、化妝品、藥品及
    營養補充品，其銷售對象並不限於專業醫療機構，亦有一般
    消費者，而在兩造商標高度近似情況下，醫療人員仍有誤認
    之高度可能。又原告主張因為有許多不規則幾何線條及圓點
    組合商標使用於藥品，對該等圖形商標間之差異自具有較高
    之區辨能力，而不致混淆誤認。惟查，原告所舉商標與本案
    商標圖樣並不相同，本不得相提並論，且識別性之高低與消
    費者之區辨能力無涉，否則識別性高之商標之消費者難道具
    有較低之區辨能力？
  (四)原告抗辯參加人所提證據不足以證明據以異議商標為著名商
    標。惟查，即使部分資料為外文資料，然其內容為介紹參加
    人之歷史、研發之藥品訊息、合作協議、參加人之生產銷售
    據點，用以證明參加人之歷史悠久、擁有眾多生產銷售據點
    、無數合作夥伴、大量研發之優良藥品，不因未使用中文而
    失去其證明能力。況參加人另檢附註冊列表、眾多中文宣傳
    資料（參加人將據以異議商標使用於其所有商品上用以表彰
    商品來自參加人）、據以異議商標商品之相關討論資料及在
    台舉辦之研討會資料、據以異議商標商品在台銷售列表，凡
    此均足以證明據以異議商標確已成為著名商標，是原告主張
    委無可採。
  (五)查原告抗辯參加人未提出證據，僅以同業關係推定原告於系
    爭商標申請日前知悉據爭商標之存在，顯有未洽云云。惟查
    ，參加人係鑒於兩造商標之高度近似，復同樣指定使用於相
    同或類似之商品，且據以異議商標又聞名於原告所從事之醫
    藥、美容領域，足資證明原告在系爭商標申請註冊前業已知
    悉據以異議商標之存在，否則何以創造出同樣運用淺藍、深
    藍之弧線交叉纏繞並結合一圓點此一與據以異議商標構圖意
    匠相同之系爭商標。是系爭商標之註冊自有商標法第23條第
    1 項第14款本文規定之適用。
  (六)綜上所述，兩造商標確實構成近似，且系爭商標實有違反商
    標法第23條第1 項第12款、第13款及第14款本文之規定，是
    原告之訴實無理由。
五、本件之爭點：
    系爭商標與據以異議諸商標有無構成近似，系爭商標有無違
    反商標法第23條第1 項第12、13、14款不得註冊之事由。
六、本院得心證之理由：
  (一)按商標「相同或近似於他人著名商標或標章，有致相關公眾
    混淆誤認之虞，或有減損著名商標或標章之識別性或信譽之
    虞者」、「相同或近似於他人同一或類似商品或服務之註冊
    商標或申請在先之商標，有致相關消費者混淆誤認之虞者」
    或「相同或近似於他人先使用於同一或類似商品或服務之商
    標，而申請人因與該他人間具有契約、地緣、業務往來或其
    他關係，知悉他人商標存在者」，不得註冊，為商標法第23
    條第1 項第12、13及14款所明定。上述各款規定之適用，以
    兩造商標構成相同或近似為前提要件。又所謂「有致相關消
    費者混淆誤認之虞者」，係指兩商標因相同或構成近似，致
    使相關消費者誤認為同一商標，或雖不致誤認兩商標為同一
    商標，但極有可能誤認兩商標之商品或服務為同一來源之系
    列商品或服務，或誤認兩商標之使用人間存在關係企業、授
    權關係、加盟關係或其他類似關係而言。而判斷有無混淆誤
    認之虞，則應參酌商標識別性之強弱、商標之近似及商品或
    服務類似等相關因素之強弱程度、相互影響關係及各因素等
    綜合認定是否已達有致相關消費者產生混淆誤認之虞。
  (二)經查，系爭註冊第1276432 號「Device mark 」商標與據以
    異議諸商標，均為圖形商標，而圖形商標則著重於外觀之比
    對。系爭商標圖樣，係由一天藍色狀似新月彎口朝右之勾狀
    弧線，其上纏繞有一藍色狀似外文字母「Z 」之曲折線段並
    有一圓點置於其右上方所構成之圖形所構成；而據以異議之
    註冊第0000000 、00 00000、0000000 、0000000 號「New
    IPSEN Logo（TM1 ）」等商標圖樣係由一墨色狀似外文字母
    「S 」之曲折線，其上疊覆有灰色或藍色兩相背對之勾狀弧
    線，並搭配一圓點所構成之圖形所構成。兩造商標圖樣相較
    ，予人寓目印象極為顯著者皆係由S 狀或「Z 」狀曲線、新
    月彎曲線或勾狀弧線及圓點加以組合設計而成。再兩造商標
    由其外觀可知皆由設色相仿之灰黑二色或深淺略有不同之淺
    藍、深藍二色所組成，是兩造商標在設色方面已然近似。又
    兩造商標同樣由深淺二種顏色之線條、弧線相互交叉、纏繞
    而成整體構圖，並有一圓點位於交叉、纏繞圖形之右上方，
    整體設計概念並無差異，無論在線條設計、圖形組合、風格
    概念等如出一轍，不論整體外觀及構圖設計意匠均極相彷彿
    ，以具有普通知識經驗之相關消費者，於購買時施以普通之
    注意，實易產生同一系列商標之聯想，應屬構成近似之商標
    。是訴願決定有關兩造商標整體外觀及構圖意匠均極相彷彿
    之認定，自無違誤。
  (三)原告雖主張據以異議諸商標圖樣予人上下左右對稱之印象，
    反觀系爭商標圖樣呈現擁抱新月圖形之設計意匠，非屬近似
    商標云云。經查，兩造商標固然有S 曲線與「Z 」曲線、正
    、反向之別，新月彎曲線與勾狀弧線，或有數量、粗細、設
    色等些微之異差，以及圓點位置略有不同等些微差異。惟兩
    造商標均係圖形商標，圖形標應著重於外觀比對，而外觀之
    比對主要在比對其構圖意匠，是若構圖意匠近似，縱使設色
    稍有不同或方向相反亦不影響其近似。是以，縱然原告系爭
    商標與據以異議商標逐一比對時未盡完全相同，然因原告系
    爭商標與據以異議商標所組成之圖樣元素，均有曲線、弧線
    、圓點等組合而成，其色調復屬接近。因此整體觀之，構圖
    意匠近似，仍予人系爭商標與各據以異議商標使用之商品係
    同一來源之系列商品之強烈印象。原告辯稱兩造商標不近似
    之主張，自不足採。
  (四)原告雖提出原證1 、2 之各國併存註冊商標，主張與系爭商
    標及據以異議諸商標相同圖樣，於日本、新加坡、香港地區
    已獲准併存註冊，以及韓國商標主管機關亦認定兩造商標非
    屬近似；又提出原證3 之註冊第764211號、第1042558 號等
    商標併存之案例，主張兩造商標圖樣縱有近似之情形，亦無
    致相關消費者混淆誤認之虞而得併存註冊云云。然查，各國
    或各地區國情並不相同，商標法制及審查基準亦有差異，故
    原證1 、2 所列各國併存註冊商標尚不得比附援引，執為本
    件應作相同認定之論據。再者，原證3 所列註冊商標圖樣之
    圖形與本件尚屬有別，要不得執稱系爭商標並無致混淆誤認
    之虞之論據。
七、綜上所述，系爭商標與據以異議諸商標構成近似。原處分機
    關未審及此，遽認兩造商標不構成近似，而逕為異議不成立
    之處分，不無違誤，被告係訴願機關，認其不宜就原處分機
    關未為審查之兩造商標使用商品是否類似及其他混淆誤認因
    素逕為自行審查認定，從而決定：「原處分撤銷，由原處分
    機關另為適法之處分。」，並無違誤，應予以維持。原告徒
    執陳詞，訴請撤銷訴願決定，為無理由，應予駁回。又本件
    原處分機關於重為審定時應一併就兩造商標指定使用商品是
    否類似及其他判斷混淆誤認之因素予以一併審酌，附予敘明
    。
八、本件事證已明，兩造其餘主張或答辯，已與本院判決結果無
    影響，爰毋庸一一論列，併此敘明。
據上論結，本件原告之訴為無理由，爰依行政訴訟法第98條第1
項前段，判決如主文。
中    華    民    國    99    年     2    月   25     日
                    智慧財產法院第一庭
                          審判長法  官  李得灶
                                法  官  汪漢卿
                                法  官  王俊雄
以上正本係照原本作成。
如不服本判決，應於送達後20日內向本院提出上訴狀並表明上訴
理由，如於本判決宣示後送達前提起上訴者，應於判決送達後20
日內補提上訴理由書（須按他造人數附繕本）。
中    華    民    國    99    年     2    月   25     日
                                書記官  王英傑


司法院資訊處製作；財團法人民間司法改革基金會備份。
